臺灣花蓮地方法院刑事判決　　　　　　　　　　　　　九十三年度訴字第一八四號
　　公　訴　人　臺灣花蓮地方法院檢察署檢察官
　　被　　　告　乙○○
右列被告因違反毒品危害防治條例案件，經檢察官提起公訴（九十三年度核退毒偵字
第四八號、第七四號、九十三年度毒偵字第三五九號、第三九四號），本院裁定行簡
式審判程序審理後，判決如左：
    主  文
乙○○連續施用第一級毒品，累犯，處有期徒刑壹年。扣案第二級毒品安非他命壹小
包（毛重零點貳公克）沒收銷燬之。
    事  實
一、乙○○曾因違反麻醉藥品管理條例案件，經法院判處有期徒刑五年六月確定，於
    民國九十一年五月三日執行完畢，嗣再因違反毒品危害防制條例案件，經本院以
    八十八年度花簡字第四九號，判處有期徒刑四月確定，自九十一年五月四日起接
    續前案執行，而於九十一年九月三日執行完畢。另其前因施用毒品案件，經本院
    裁定送臺灣花蓮勒戒所觀察、勒戒後，認無繼續施用毒品之傾向，由臺灣花蓮地
    方法院檢察署檢察官於八十七年十月二十一日，以該署八十七年度偵字第一三九
    五號、第一四四八號、第二○○九號、第三六七四號、第三五九七號為不起訴處
    分確定。嗣於八十七年十一月間，再因施用毒品案件，經送觀察、勒戒後，認有
    繼續施用毒品之傾向，經本院裁定令入戒治處所施以強制戒治。另並經台灣花蓮
    地方法院檢察署檢察官以八十八年度偵字第七○五號、第一六三九號提起公訴，
    經本院以八十八年度訴字第二三五號，就其施用第一級毒品與第二級毒品之犯行
    ，分別判處有期徒刑八月、五月，並定其應執行刑為有期徒刑一年確定。詎其猶
    不知悔改，又基於施用第一級毒品海洛因與第二級毒品安非他命之概括犯意，自
    九十二年七月間某日起至九十三年八月五日止，連續在其位於花蓮市○○路三一
    五巷二弄五號住處及花蓮市○○○街六八巷十八號二樓等處，同時施用第一級毒
    品海洛因與第二級毒品安非他命多次。經警於九十二年十月八日、九十三年一月
    十四日、同年四月二日、同年八月五日共四次採驗尿液後查悉上情，並於九十三
    年八月五日，在花蓮市○○○街六八巷十八號二樓乙○○居所，搜索扣得其所有
    之第二級毒品安非他命一小包（毛重零點二公克）。
二、案經花蓮縣警察局及鳳林分局分別移送暨報請台灣花蓮地方法院檢察署檢察官偵
    查起訴。
    理  由
一、右揭事實，迭據被告乙○○於本院審理時坦承不諱，且被告先後經警及本院採其
    尿液，送驗結果，均確檢出呈甲基安非他命與嗎啡陽性反應無誤，此有花蓮縣衛
    生局煙毒尿液檢驗成績書及慈濟大學濫用藥物檢驗中心檢驗總表各二份存卷可按
    。而海洛因係嗎啡經化學合成之半人工合成品，其藥（毒）性高於嗎啡，經吸食
    或注射進入人体，藉由人體代謝系統之新陳代謝，分解成藥（毒）性較低之嗎啡
    ，由尿液排出人體，故於尿液中，以嗎啡成份檢出，此有憲兵司令部七十九年六
    月一日（七九）鑑驗字第○二七三號函、八十年六月十七日（八○）鑑驗字第二
    八一五號函、暨法務部調查局八十年三月二十八日（八○）發技一字第一八九八
    號函可稽。另嗎啡經注射入人體後，百分之九十以上於二十四小時內自尿中排出
    ，國外曾有文獻報導注射二十毫克之嗎啡硫酸鹽，其嗎啡之平均可檢出時限約為
    四十五小時，此亦有行政院衛生署藥物食品檢驗局八十一年九月八日（八一）藥
    檢一字第八一一四八八五號函可參。而吸用安非他命者，其於吸食後九十六小時
    （即四日）內所採之尿液，雖經人體代謝作用，仍可能被檢出殘餘安非他命劑量
    ，此有行政院衛生署藥物食品檢驗局八十一年藥一字第○○一一五六號函可考。
    此外，復有扣押物品清單一份附卷及如事實欄所載之物扣案可資佐證，足徵被告
    前揭自白應與事實相符，堪予採信。另查，被告前因施用毒品案件，經本院裁定
    送臺灣花蓮勒戒所觀察、勒戒後，認無繼續施用毒品之傾向，由臺灣花蓮地方法
    院檢察署檢察官於民國八十七年十月二十一日，以該署八十七年度偵字第一三九
    五號、第一四四八號、第二○○九號、第三六七四號、第三五九七號為不起訴處
    分確定。嗣於八十七年十一月間，再因施用毒品案件，經送觀察、勒戒後，認有
    繼續施用毒品之傾向，經本院裁定令入戒治處所施以強制戒治。另並經台灣花蓮
    地方法院檢察署檢察官以八十八年度偵字第七○五號、第一六三九號提起公訴，
    經本院以八十八年度訴字第二三五號，就其施用第一級毒品與第二級毒品之犯行
    ，分別判處有期徒刑八月、五月，並定其應執行刑為有期徒刑一年確定，此有台
    灣花蓮地方法院檢察署刑案資料查註紀錄表、臺灣高等法院被告全國前案記錄表
    各一份等附卷可參。綜上所述，本件罪證已臻明確，被告連續施用毒品海洛因及
    安非他命之犯行，堪以認定，應予依法論科。
二、核被告所為，係犯毒品危害防制條例第十條第一項之施用第一級毒品罪及同條例
    第十條第二項之施用第二級毒品罪。被告持有第一級毒品海洛因及第二級毒品安
    非他命，既意在供己施用，其持有海洛因與安非他命之低度行為皆應為施用之高
    度行為吸收，均不另論罪。被告先後多次施用第一級毒品海洛因與第二級毒品安
    非他命之行為，均時間緊接，犯罪構成要件相同，各顯係基於概括犯意為之，應
    依連續犯規定以一罪論，並均依法加重其刑。又被告係同時施用第一級毒品海洛
    因及第二級毒品安非他命，以一行為觸犯上開二罪名，應依想像競合犯之規定，
    從一重之施用第一級毒品罪處斷。另被告前曾有如事實欄所載之犯罪前科及執行
    紀錄，此有台灣花蓮地方法院檢察署刑案資料查註紀錄表及台灣高等法院被告全
    國前案紀錄表各一份在卷可稽，其於五年以內再犯本件有期徒刑以上之罪，為累
    犯，應依刑法第四十七條之規定遞加重其刑。爰審酌被告前因施用毒品，經送觀
    察勒戒、強制戒治之後，仍然再度施用，被告本案施用毒品之期間一年有餘、顯
    見觀察勒戒等手段對於被告戒除施用毒品之習慣無法發揮功效以及其他犯罪時所
    受之刺激、品性、生活狀況、智識程度、犯罪所生之損害，及犯罪後態度等一切
    情狀量處如主文所示之刑。
三、扣案第二級毒品安非他命一小包（毛重零點二公克），係屬查獲之毒品，依毒品
    危害防治條例第十八條第一項前段，不問屬於犯人與否，應沒收銷毀之。
據上論斷，應依刑事訴訟法第二百九十九條第一項前段、毒品危害防制條例第十條第
一項、第二項、第十八條第一項前段、刑法第十一條前段、第五十六條、第五十五條
、第四十七條，判決如主文。
本案經檢察官甲○○到庭執行職務。
中      華      民      國    九十三    年      十      月    二十二    日
                              台灣花蓮地方法院刑事第二庭
                                  法  官  陳世博
右正本證明與原本無異。
如對本判決不服，應於送達後十日內，向本院提出上訴狀。（應抄附繕本）告訴人或
被害人如對於本判決不服者，應具備理由請求檢察官上訴，其上訴期間之計算係以檢
察官收受判決正本之日期為準。
                                  法院書記官
中      華      民  國    九十三    年    十一      月      一      日
附錄本判決論罪之法律條文：
毒品危害防治條例第十條第一項、第二項：
施用第一級毒品者，處六月以上五年以下有期徒刑。
施用第二級毒品者，處三年以下有期徒刑。
毒品危害防制條例第十八條第一項前段：
查獲之第一、二級毒品及專供製造或施用第一、二級毒品之器具，不問屬於犯人與否
，均沒收銷燬之；查獲之第三、四級毒品及製造或施用毒品之器具，無正當理由而擅
自持有者，均沒入銷燬之。但合於醫藥、研究或訓練之用者，得不予銷燬。
前項合於醫藥、研究或訓練用毒品或器具之管理辦法，由法務部會同行政院衛生署定
之。
